臺灣高雄地方法院刑事裁定
111年度聲字第627號
聲  請  人  臺灣高雄地方檢察署檢察官
受  刑  人  連家賢


上列聲請人因受刑人數罪併罰有二裁判以上，聲請定其應執行之
刑（111年度執聲字第473號），本院裁定如下：
　　主  文
連家賢犯如附表所示之陸罪，所處各如附表所示之刑，應執行有
期徒刑玖月，如易科罰金，以新臺幣壹仟元折算壹日。 
    理　由
一、聲請意旨略以：受刑人連家賢因犯如附表所示之6罪，先後
    經本院判決確定如附表所示，依刑法第50條、53條及第51條
    第5款規定，應定其應執行之刑，爰依刑事訴訟法第477條第
    1項聲請裁定等語。
二、按裁判確定前犯數罪者，併合處罰之；數罪併罰，有二裁判
    以上者，依刑法第51條之規定，定其應執行之刑；數罪併罰
    ，分別宣告其罪之刑，宣告多數有期徒刑者，於各刑中之最
    長期以上，各刑合併之刑期以下，定其刑期，但不得逾30年
    ，刑法第50條、第53條、第51條第5款分別定有明文。另依
    刑法第53條所定，應依刑法第51條第5款規定定其應執行之
    刑者，由該案犯罪事實最後判決之法院之檢察官，聲請該法
    院裁定之，刑事訴訟法第477條第1項已有明定。再者，法律
    上屬於自由裁量之事項，有其外部性界限及內部性界限，並
    非概無拘束。依據法律之具體規定，法院應在其範圍選擇為
    適當之裁判者，為外部性界限；而法院為裁判時，應考量法
    律之目的，及法律秩序之理念所在者，為內部性界限。法院
    為裁判時，二者均不得有所踰越，是數罪併罰，有二裁判以
    上，定其應執行之刑時，固屬法院自由裁量之事項，然仍應
    受前揭外部性界限及內部性界限之拘束。
三、經查，受刑人因犯如附表所示之6罪，先後經本院判處如附
    表所示之刑，各罪之犯罪日期，均在最先之判決確定日（民
    國110年7月21日）前等情，且附表編號1至3之罪復經本院以
    111年度聲字第112號裁定定應執行有期徒刑6月確定；附表
    編號4至6之罪經本院以110簡上字第235號判決定應執行有期
    徒刑5月確定（各罪之犯罪時間、判決案號、確定日期等詳
    見附表所載），此有各該判決書及臺灣高等法院被告前案紀
    錄表等件附卷可考，符合數罪定其應執行之刑之要件。經核
    ，本院為上開案件犯罪事實最後判決之法院，茲檢察官聲請
    定其應執行之刑，本院審核認聲請為正當，應定其應執行之
    刑。復依前開說明，本院就附表所示案件，再為定應執行刑
    之裁判時，自應受前開裁判所為定應執行刑內部界限之拘束
    ，即不得重於上開曾經定應執行刑之罪與其餘各罪所示判決
    刑度加計之總和（即有期徒刑6月＋有期徒刑5月＝有期徒刑11
    月）。再衡諸受刑人所犯6罪均為竊盜罪，罪質相同，犯罪
    時間介於110年1月4日間至110年4月9日間，時隔近4月，屢
    次犯罪所顯現對於法秩序之輕率態度、對於社會整體之危害
    程度，及受刑人尚有賦歸社會之需要、刑罰之邊際效益遞減
    等總體情狀，爰定其應執行之刑如主文所示，並諭知易科罰
    金之折算標準。
四、至最高法院刑事大法庭110年度台抗大字第489號裁定固敘及
    「定應執行刑，不僅攸關國家刑罰權之行使，於受刑人之權
    益亦有重大影響，除顯無必要或有急迫情形外，法院於裁定
    前，允宜予受刑人以言詞、書面或其他適當方式陳述意見之
    機會，程序保障更加周全」等語，惟審酌本件受刑人所犯6
    罪之案情，且因受外部性及內部性界限拘束，可資減讓之幅
    度有限；而檢察官於聲請本件定應執行刑時，已給予受刑人
    書面陳述意見，並經受刑人表示希望法院從輕量刑等語，復
    有臺灣高雄地方檢察署受刑人是否同意聲請定執行刑調查表
    1紙在卷可參，從而本院認為本件顯無重複再予受刑人以言
    詞、書面或其他適當方式陳述意見之必要，此尚與前開裁定
    意旨無違，併予敘明。
五、依刑事訴訟法第477條第1項，刑法第50條第1項前段、第53
    條、第51條第5款、第41條第1項前段，裁定如主文。
中　　華　　民　　國　　111 　年　　4 　　月　19 　　日
                  刑事第六庭   法　官  鄭美玲 
以上正本證明與原本無異。
如不服本裁定，應於收受送達後5 日內向本院提出抗告狀。
因疫情而遲誤不變期間，得向法院聲請回復原狀。
中　　華　　民　　國　　111 　年　　4 　　月　　19　　日
                                書記官  郭素蓉
附表：
編號 罪  名 宣告刑 犯罪日期 (民國) 最後事實審  確定判決      法院、案號 判決日期 (民國) 法院、案號 確定日期 (民國) 1 竊盜罪 有期徒刑3月，如易科罰金，以新臺幣1千元折算1日。 110年1月31日 臺灣高雄地方法院110年簡字第1461號 110年5月25日 同左 110年7月21日 2 竊盜罪 有期徒刑3月，如易科罰金，以新臺幣1千元折算1日。 110年3月17日 臺灣高雄地方法院110年簡字第1615號 110年7月28日 同左 110年9月7日 3 竊盜罪 有期徒刑4月，如易科罰金，以新臺幣1千元折算1日。 110年4月9日 臺灣高雄地方法院110年簡字第2625號 110年10月5日 同左 110年12月1日 4 竊盜罪 有期徒刑3月，如易科罰金，以新臺幣1千元折算1日。 110年1月4日 臺灣高雄地方法院110年簡上字第235號 111年2月11日 同左 111年2月11日 5 竊盜罪 有期徒刑3月，如易科罰金，以新臺幣1千元折算1日。 110年1月4日 臺灣高雄地方法院110年簡上字第235號 111年2月11日 同左 111年2月11日 6 竊盜罪 有期徒刑3月，如易科罰金，以新臺幣1千元折算1日。 110年1月4日 臺灣高雄地方法院110年簡上字第235號 111年2月11日 同左 111年2月11日 備註 ⑴編號1至3曾定應執行有期徒刑6月，如易科罰金，以新臺幣1仟元折算1日確定。 ⑵編號4至6曾定應執行有期徒刑5月，如易科罰金，以新臺幣1仟元折算1日確定。